ru: Электроника > Аксессуары для электроники > Защитные пленки и стекла для электроники > Пленки и стекла для экранов: Защитные пленки для экранов камер; Защитные пленки для экранов умных часов; Защитные пленки для экранов планшетов и электронных книг
zh-CN: 电子产品 > 电子配件 > 电子产品保护膜/保护罩 > 屏幕保护膜: 相机屏幕保护膜; 智能手表屏幕保护膜; 平板和电子书阅读器屏幕保护膜
it: Elettronica > Accessori dispositivi elettronici > Pellicole e schermi per dispositivi elettronici > Protezioni per schermo: Protezioni dello schermo della fotocamera; Protezioni dello schermo dello smartwatch; Protezioni dello schermo del tablet e del lettore e-book
ro-RO: Electronice > Accesorii electronice > Pelicule și protecții pentru dispozitive electronice > Protecții pentru ecran: Protecții de ecran pentru camere; Protecții de ecran pentru ceasuri inteligente; Protecții de ecran pentru tablete și cititoare electronice
bg-BG: Електроника > Аксесоари за електроника > Фолиа и защити за електроника > Екранни протектори: Защитни фолиа за екран на камера; Защитни фолиа за екран на смартчасовник; Защитни фолиа за екран на таблет и електронна книга
zh-TW: 電子器材 > 電子配件 > 電子產品保護膜 > 螢幕保護膜: 相機螢幕保護貼; 智慧手錶螢幕保護貼; 平板與電子書閱讀器螢幕保護貼
tr: Elektronik > Elektronik Alet Aksesuarları > Elektronik Eşya Film ve Koruyucuları > Ekran Koruyucular: Kamera Ekran Koruyucuları; Akıllı Saat Ekran Koruyucuları; Tablet ve E-kitap Okuyucu Ekran Koruyucuları
de: Elektronik > Elektronisches Zubehör > Elektronik-Folien & -Überzüge > Display-Schutzfolien: Kamera-Bildschirmschutzfolien; Smartwatch-Bildschirmschutzfolien; Tablet- und E-Book-Reader-Bildschirmschutzfolien
nb: Elektronikk > Elektronikktilbehør > Elektronikkfilm og -skjold > Skjermbeskyttere: Skjermbeskyttere til kamera; Skjermbeskyttere til smartklokke; Skjermbeskyttere til nettbrett og e-bokleser
ja: 電子機器 > 電気製品関連用品・PC周辺機器 > 電気製品用フィルム・カバー > 画面保護シート: カメラ液晶保護フィルム; スマートウォッチ用画面保護フィルム; タブレット・電子書籍リーダー用画面保護フィルム
pt-BR: Eletrônicos > Acessórios para eletrônicos > Protetores e filmes para eletrônicos > Protetores de tela: Protetores de tela para câmera; Protetores de tela para smartwatch; Protetores de tela para tablet e leitor de e-book
lt-LT: Elektronika > Elektronikos priedai > Elektronikos plėvelės ir skydai > Ekrano apsaugos: Fotoaparato ekrano apsaugos; Išmaniųjų laikrodžių ekrano apsaugos; Planšetinių kompiuterių ir el. skaityklių ekrano apsaugos
da: Elektronik > Elektronik – tilbehør > Elektronik – film og afskærmning > Skærmbeskyttelse: Kamera – skærmbeskyttere; Smartwatch – skærmbeskyttere; Tablet og e-bogslæser – skærmbeskyttere
es: Electrónica > Accesorios electrónicos > Láminas y películas para dispositivos electrónicos > Protectores de pantalla: Protectores de pantalla de cámara; Protectores de pantalla de smartwatch; Protectores de pantalla de tablet y lector de libros electrónicos
pt-PT: Eletrónica > Acessórios eletrónicos > Filmes e proteções de eletrónica > Protetores de ecrã: Protetores de ecrã para câmara; Protetores de ecrã para smartwatch; Protetores de ecrã para tablet e e-reader
fi: Elektroniikka > Sähkötarvikkeet > Sähkölaitteiden suojakalvot ja suojukset > Näyttösuojat: Kameran näytönsuojat; Älykellonäytönsuojat; Tabletin ja e-lukulaitteen näytönsuojat
sl-SI: Elektronika > Elektronski dodatki > Folije in zaščite za elektronske naprave > Zaščitne folije za zaslone: Zaščitne folije za zaslone kamer; Zaščitne folije za pametne ure; Zaščitne folije za tablične računalnike in e-bralce
ko: 전자기기 > 전자기기 부대용품 > 전자기기 필름/보호 용품 > 화면 보호기: 카메라 화면 보호 필름; 스마트워치 화면 보호 필름; 태블릿 및 전자책 리더 화면 보호 필름
cs: Elektronika > Elektronika – příslušenství > Fólie a kryty na elektroniku > Chrániče obrazovky: Ochranné fólie na displeje fotoaparátů; Ochranné fólie na displeje chytrých hodinek; Ochranné fólie na displeje tabletů a čteček e-knih
hu: Elektronika > Elektronikai kiegészítők > Elektronikai filmek és pajzsok > Képernyővédők: Fényképezőgép-kijelzővédők; Okosóra-kijelzővédők; Táblagép és e-könyv-olvasó kijelzővédők
sv: Elektronik > Elektroniktillbehör > Film och skydd för elektronik > Skärmskydd: Skärmskydd för kamera; Skärmskydd för smartklockor; Skärmskydd för surfplattor och e-bokläsare
en: Electronics > Electronics Accessories > Electronics Films & Shields > Screen Protectors: Camera Screen Protectors; Smartwatch Screen Protectors; Tablet & E-Book Reader Screen Protectors
nl: Elektronica > Accessoires voor elektronica > Folie en schermen voor elektronica > Screenprotectors: Camera schermbeschermers; Smartwatch schermbeschermers; Tablet en e-reader schermbeschermers
sk-SK: Elektronika > Elektronické príslušenstvo > Fólie a štíty na elektronické zariadenia > Chrániče obrazovky: Ochranné fólie obrazoviek fotoaparátov; Ochranné fólie obrazoviek inteligentných hodiniek; Ochranné fólie obrazoviek tabletov a čítačiek
th: อิเล็กทรอนิกส์ > อุปกรณ์อิเล็กทรอนิกส์ > ฟิล์มและที่กั้นอิเล็กทรอนิกส์ > ที่ป้องกันหน้าจอ: ฟิล์มกันรอยหน้าจอกล้อง; ฟิล์มกันรอยหน้าจอสมาร์ทวอทช์; ฟิล์มกันรอยหน้าจอแท็บเล็ตและเครื่องอ่านหนังสืออิเล็กทรอนิกส์
pl: Elektronika > Akcesoria elektroniczne > Folie i osłonki na sprzęt elektroniczny > Osłony na ekran: Osłony ekranu kamery; Osłony ekranu smartwatcha; Osłony ekranu tabletu i czytnika e-booków
fr: Appareil électronique > Accessoires électroniques > Films de protection > Films de protection d’écran: Protections d’écran pour appareil photo; Protections d’écran pour montre connectée; Protections d’écran pour tablette et liseuse
vi: Thiết bị điện tử > Phụ kiện thiết bị điện tử > Miếng dán và đồ bảo vệ thiết bị điện tử > Miếng dán bảo vệ màn hình: Tấm bảo vệ màn hình máy ảnh; Tấm bảo vệ màn hình đồng hồ thông minh; Tấm bảo vệ màn hình máy tính bảng và đầu đọc sách
hr-HR: Elektronika > Pribor za elektroniku > Filmovi i štitnici za elektroniku > Zaštite za ekran: Zaštite za ekran fotoaparata; Zaštite za ekran pametnog sata; Zaštita za zaslona tableta i e-čitača
el: Ηλεκτρονικά > Αξεσουάρ ηλεκτρονικών συσκευών > Μεμβράνες & προστατευτικά είδη ηλεκτρονικών συσκευών > Προστατευτικά οθόνης: Προστατευτικά οθόνης κάμερας; Προστατευτικά οθόνης smartwatch; Προστατευτικά οθόνης tablet & συσκευών ανάγνωσης ηλεκτρονικών βιβλίων